【裁判字號】    91,易緝,172
【裁判日期】    920129
【裁判案由】    竊盜
【裁判全文】
臺灣板橋地方法院刑事判決                        九十一年度易緝字第一七二號
    公  訴  人  臺灣板橋地方法院檢察署檢察官
    被      告  丁○○  男  二.
右列被告因竊盜案件，經檢察官提起公訴（九十一年度偵字第五五一號），及臺灣士
林地方法院檢察署檢察官移請併案審理（九十一年度偵字第八七二三號），本院判決
如左：
    主  文
丁○○連續攜帶兇器竊盜，累犯，處有期徒刑拾月。
    事  實
一、丁○○曾有違反麻醉藥品管理條例、竊盜等前科，其中於民國八十八年間因竊盜
    案件，經臺灣高等法院以八十八年度上易字第三四六一號判決判處有期徒刑八月
    確定，於八十九年十一月十三日執行完畢（起訴書誤載為八十九年十一月十四日
    ），猶不知悔改，基於意圖為自己不法所有之概括犯意，於九十年十二月九日晚
    上九時許，持不詳人所有客觀上可供凶器使用之螺絲起子一支，敲破丙○○所有
    停放在臺北縣三重市○○路○段仁愛公園旁之車牌號碼Ｐ八─三六一二號自小客
    車之右後車窗（毀損未據告訴），竊取丙○○所有置於車內之黑色皮包一只（內
    有丙○○之國民身分證、信用卡、提款卡、駕駛執照、金戒指一枚、現金新台幣
    《下同》七千元及家中鑰匙一串）得手，復於同年月十日上午九時許，依所竊得
    之丙○○國民身分證上所載住址及鑰匙一串，至臺北縣三重市○○○○街二巷十
    四號，先於樓下按該址四樓之門鈴，因無人回應，認無人在家，有機可乘，即前
    往該址四樓，持竊得之鑰匙開啟該址四樓之大門侵入丙○○住處（侵入住宅未據
    告訴），欲著手行竊，適為丙○○之夫乙○○發覺喝阻而不遂，丁○○旋即逃離
    該處，並遺留所騎乘車牌號碼ＱＳＣ─四六五號輕機車在該處一樓前，嗣丁○○
    委請甲○○至上址騎回前開機車時，為警當場逮捕，並循線於同日下午三時三十
    分許，在臺北縣三重市○○路四０八巷內查獲丁○○。
二、案經臺北縣政府警察局新莊分局報請臺灣板橋地方法院檢察署檢察官偵查起訴暨
    臺灣士林地方法院檢察署檢察官移送併案審理。
    理  由
一、訊據被告丁○○雖供承持撿拾之鑰匙至臺北縣三重市○○○○街二巷十四號四樓
    之事實，惟矢口否認有何竊盜犯行，辯稱該住處之鑰匙係伊於九十年十二月十日
    凌晨五時許在三重國小附近的公園地上撿到，是用一個小皮包裝著身分證、鑰匙
    ，不是伊偷的，而伊沒有持鑰匙開啟丙○○住處之門鎖，伊按了很多聲電鈴，沒
    有應門，伊準備要走的時候，乙○○一開門就拿棍子，伊有告訴他，伊是好心送
    鑰匙的云云。經查：
  （一）右揭事實，業據被告於警、偵訊時承坦不諱，其於警訊時供承「（問：你告
        訴甲○○說你有敲破別人車子玻璃，被主人發現，發生衝突，你敲破的車子
        是否為屋主乙○○所有之Ｐ八─三六一二號車？）是屋主本人所有沒錯」、
        「（問：你打破的車子既是屋主本人乙○○所有，那他車內被竊的東西也是
        你偷去的對嗎？）大項物品我沒拿，只拿鑰匙及身分證而已」（參見偵查卷
        第九頁反面）；於偵查坦承「在犯罪時、地二（指臺北縣政府警察局新莊分
        局刑事案件報告書所載，即九十年十二月十日九時許，在臺北縣三重市○○○○街二巷十四號四樓）的確是要進入屋內竊物」（參見偵查卷第二十九頁
        ），核與被害人丙○○及乙○○指證情節相符，丙○○於本院審理時結證稱
        「當時我車子停在三和路仁愛公園附近，皮包我是放在車子裡面，我下車去
        辦事情，等我上車時，我看到我的東西被移動，我下車看，發現右後車窗被
        打破，我的皮包被偷走」、「（問：皮包內放什麼東西？）證件、身分證、
        駕照、現金七千多元、金戒指、家裡的鑰匙」、「（問：是否在皮包被偷後
        ，有人拿你家鑰匙要開門？？）是的」、「（問：當時你在做什麼事情？）
        當時我在睡覺，我先生說小偷可能會回來，當時小偷先按電鈴，我先生故意
        不理他，後來小偷就自己開門進來，我先生聽到有人在開門，我先生就在門
        後等，當時我人在房間」，乙○○於本院審理時結證稱「（問：當天有人開
        你家門的過程如何？）早上九點多，我當天上十點的班，因為我太太皮包、
        鑰匙被偷，我本來打算要換門鎖，我聽到有人按電鈴，第一次我沒有理他，
        隔二、三分鐘又按電鈴，我本來以為是郵差，我沒有理他，我從樓上窗戶往
        樓下看是否是郵差，但沒有郵差，我想可能是小偷，後來我聽到有人開門的
        聲音，小偷開門進來，我要抓他，他掙扎，與我在哪裡拉扯，後來他就跌倒
        ．．」、「（問：被告是如何逃離的？）我用腳踢他，被告從樓梯跑掉，我
        從後面追他」、「（問：後來如何找到被告？）我們在樓下看到機車，直覺
        是被告騎過來的，才去查資料查到的」（以上均參見本院九十一年十月二十
        九日訊問筆錄），並有臺北縣警察局三重分局受理被害人丙○○報案遭竊所
        開立之受理刑事案件報案三聯單及丙○○為領回失竊之鑰匙所出具之贓物認
        領保管單各一紙在卷可稽，足認被告前開自白應與事實相符，為可採信。
  （二）又甲○○於警訊時供稱「因為今日中午約一時左右，我朋友丁○○打電話至
        我工作地方香城排骨飯，告訴我說，他有敲壞別人車子，被對方發現，雙方
        發生扭打後，趕緊離開現場，車子忘記騎走，因為對方跟他有碰面，認得他
        ，但不知道車子是他的，並說車子是輕機車，放在三重市○○○○街二巷十
        四號門口，叫我幫他騎回來．．」（參見偵查卷第十三頁反面）等語，足認
        被害人丙○○所有之前開自小客車確係遭被告敲破右後車窗。雖被告於警訊
        時曾稱「因為我昨天晚上約七、八點左右，在三重市○○街彰化銀行附近等
        朋友時，發現屋主太太在Ｐ八─三六一二號車內補妝後離去後，有一名我認
        識的朋友，名子不知道，外號叫『阿比』的人，拿了一支螺絲起子，敲破右
        後門車窗玻璃，偷走了車內黑色皮包．．」（參見偵查卷第八頁反面），復
        改稱「九十年十二月九日傍晚，我朋友『阿比』約我出去玩，約晚上七點左
        右在行經三重市○○路彰化銀行附近時，我朋友『阿比』突然叫住我，說那
        輛Ｐ八─三六一二號車內有一女人在補妝，我們等一下，看看那女人會不會
        離開，裡面有一個皮包，等她離開，我們去敲她的車子偷她的皮包，我說不
        要啦，『阿比』對我說沒關係，不要你動手，你只要幫我把風，由我動手，
        當車內女人走後，『阿比』就敲開Ｐ八─三六一二號右後車玻璃，把皮包取
        出，由『阿比』一項一項逐一檢視，不要的東西叫我丟掉，直到拿鑰匙及身
        分證給我．．」（參見偵查卷第十一頁反面），其先後供述已有不一，且其
        自警訊迄本院言詞辯論期日，始終未曾供明『阿比』之真實姓名、住居所以
        供本院查明是否確有『阿比』其人，是難認確有『阿比』此人參與行竊，參
        以被告曾自白「（問：你告訴甲○○說你有敲破別人車子玻璃，被主人發現
        ，發生衝突，你敲破的車子是否為屋主乙○○所有之Ｐ八─三六一二號車？
        ）是屋主本人所有沒錯」、「（問：你打破的車子既是屋主本人乙○○所有
        ，那他車內被竊的東西也是你偷去的對嗎？）大項物品我沒拿，只拿鑰匙及
        身分證而已」（參見偵查卷第九頁反面）等語，及甲○○前開供詞，且被告
        亦持被害人丙○○遭竊之鑰匙至丙○○住處，以該鑰匙打開該住處門鎖進入
        屋內等情以觀，足堪認定係被告一人持螺絲起子打破前開自小客車車窗，竊
        取車內之皮包等財物無訛。
  （三）雖被告辯稱伊至被害人住處是要還鑰匙云云。然查，被告於偵查中已供承於
        九十年十二月十日九時許，至臺北縣三重市○○○○街二巷十四號四樓，的
        確是要進入屋內竊物等語，已如前述，且被害人乙○○於本院審理時結證稱
        「（問：當天有人開你家門的過程如何？）早上九點多，我當天上十點的班
        ，因為我太太皮包、鑰匙被偷，我本來打算要換門鎖，我聽到有人按電鈴，
        第一次我沒有理他，隔二、三分鐘又按電鈴，我本來以為是郵差，我沒有理
        他，我從樓上窗戶往樓下看是否是郵差，但沒有郵差，我想可能是小偷，後
        來我聽到有人開門的聲音，小偷開門進來，我要抓他，他掙扎，與我在哪裡
        拉扯．．」等語（參見本院九十一年十月二十九日訊問筆錄），是若被告確
        係欲返還所撿拾之鑰匙予被害人，理應將該鑰匙交由警方處理或直接將該鑰
        匙放置於被害人住處之信箱即可，惟其竟至被害人住處先多次按被害人住處
        之門鈴，待無人回應，始持該鑰匙開啟被害人住處之門鎖進入屋內，其所為
        顯與常情有違，若謂其無行竊之意圖，殊難置信。
  （四）至被告辯稱伊在警訊時被警員打，當時有很多個警員制作筆錄，警員打伊的
        胸部、腹部云云（詳本院九十二年一月七日訊問筆錄）。經本院傳訊證人戊○○即製作筆錄之警員到庭結證稱「（問：當時製作筆錄的情形如何？）是
        依據被告的陳述據實記載，我有問「阿比」的真實姓名，被告說他也不知道
        「阿比」的真實姓名」、「（問：有關被告的筆錄是否都是你製作的？）是
        的，被告的筆錄從頭到尾都是我壹個人製作的」、「（問：製作筆錄之前或
        過程中，你或其他警員有無打被告？）製作筆錄過程中都沒有」（參見同上
        筆錄），而被告對證人戊○○之證詞亦不爭執（詳同上筆錄），是證人戊○○上開所述即可採信，則被告辯稱警訊時遭刑求云云，即不足取。
    綜上，被告前開所辯，無非係圖卸刑責之詞，不足採信。本件事證明確，被告犯
    行堪以認定。
二、查螺絲起子在客觀上足以對人之身體、生命構成威脅，自屬兇器之一種。被告持
    螺絲起子打破車窗行竊，核其所為係犯刑法第三百二十一條第一項第三款之加重
    竊盜罪。又其持被害人丙○○住處之鑰匙，開啟被害人丙○○住處門鎖入內著手
    行竊，適為丙○○之夫乙○○發覺喝阻而不遂，係犯刑法第三百二十條第一項、
    第三項之竊盜未遂罪。其先後二次竊盜犯行，時間緊接，所犯罪名相同，顯係出
    於概括之犯意為之，為連續犯，爰依刑法第五十六條之規定，論以情節較重之加
    重竊盜罪一罪，並加重其刑。查被告曾有如事實欄所載刑之執行紀錄，有臺灣高
    等法院檢察署刑案紀錄簡覆表在卷可憑，其受有期徒刑執行完畢五年以內再犯本
    件有期徒刑以上之罪，為累犯，依刑法第四十七條、第七十條之規定，遞加重其
    刑。爰審酌被告之素行、犯罪之動機、目的、手段、所生危害及犯罪後猶飾詞狡
    卸，態度不佳等一切情狀，量處如主文所示之刑。
三、至移送併辦（臺灣士林地方法院檢察署九十一年度偵字第八七二三號）意旨略以
    ：被告於九十一年八月九日凌晨四時三十分許，在臺北縣板橋市○○街七十號前
    ，乘林怡欣不注意之際竊取皮包（內有國民身分證、全民健康保險卡、現金四千
    元、信用卡四張、提款卡三張、手機二支），而認被告涉犯竊盜罪嫌等語。訊據
    被告固坦承於前揭時地竊取被害人林怡欣之皮包之事實（詳本院九十一年十二月
    十七日訊問筆錄），惟查被告就移送併辦之竊盜犯行係於九十一年八月九日所為
    ，與本案之犯行（九十年十二月九、十日）相距八月之久，且犯罪手法亦有不同
    ，顯係另行起意，應係二罪，其與本案所起訴之犯罪事實，即無連續犯之裁判上
    一罪關係，本院無從併予審理，應退回由檢察官依法辦理，併予敘明。
據上論斷，應依刑事訴訟法第二百九十九條第一項前段，刑法第五十六條、第三百二
十一條第一項第三款、第四十七條，判決如主文。
本案經檢察官楊四猛到庭執行職務
中      華      民      國      九十二      年      一      月  二十九  日
                                  臺灣板橋地方法院刑事第三庭
                                          法  官  李  幼  妃
右正本證明與原本無異。
如不服本判決，應於判決送達後十日內，向本院提出上訴狀。
                                          書記官  強  梅  芳
中      華民      國      九十二      年      二      月    七    日
附錄本案論罪科刑法條全文
刑法第三百二十一條
犯竊盜罪而有左列情形之一者，處六月以上五年以下有期徒刑：
一、於夜間侵入住宅或有人居住之建築物、船艦或隱匿其內而犯之者。
二、毀越門扇、牆垣或其他安全設備而犯之者。
三、攜帶兇器而犯之者。
四、結夥三人以上而犯之者。
五、乘火災、水災或其他災害之際而犯之者。
六、在車站或埠頭而犯之者。
前項之未遂犯罰之。


司法院資訊處製作；財團法人民間司法改革基金會備份。
